# 实物低估出资问题&转让股权的问题

提问人：xjding12 时间：2010-08-28 13:39:28
甲乙 2 个企业欲成立一家新企业丙，注册资金为 2000 万元，其中：甲以货币出资 500 万元，乙以其所有的房产出资 1500 万元。乙的房产经评估公司评估，价值 3000 万元，请问： 1.乙用其房产出资，评估价比出资价高出的 1500 万元，如何处理？作为资本公积？ 2.甲乙的最终目的其实是通过设立新公司，然后乙将其股权转让给甲的方式转让其房产，以减少实际买卖房产中支付的税费。这样的话，请问，后续甲乙之间的股权转让该如何进行？ 谢谢大家。

回答人：chenyiwei
鉴于该交易最终目的是转让房地产，因此在出资设立丙公司时，乙的盈利过程尚未完成，应当按照这部分房地产的原账面价值和相关税费作为长期股权投资的入帐价值，不确认损益。到股权转让完成时，将股权转让对价与该长期股权投资原账面价值之间的差额确认为损益。在投资设立丙公司的阶段，乙公司帐面不应产生损益或资本公积。

回答人：chenyiwei
回复 报纸 xjding12 的帖子从税务角度，在以非货币性资产出资设立新公司时，应当认为用于出资的非货币性资产的增值在税务上已经实现，应计入应纳税所得额。但这与会计处理是两个不同的独立体系。

回答人：chenyiwei
回复 10 楼 xjding12 的帖子从税务角度,应当视作资产增值随着产权的转移已经实现,计入应纳税所得额，并依据税法规定计缴营业税、土地增值税等。